# 请问陈版，合并财务报表中应收账款的问题

提问人：macgang 时间：2018-04-30 14:43:32
A公司是上市公司， 2015 年A公司收购B公司，该交易为非同一控制下企业合并，在合并日，B公司资产中包括一项应收账款-S公司850 万元，已计提坏账准备 50 万元，账面价值及公允价值均为 800 万元，但是合并日后，由于S公司获得新股东注资，导致经营状况良好， 2015 年底收到S公司支付的应付款 850 万元，那在合并财务报表中，这个业务怎么做分录，谢谢陈版

回答人：chenyiwei
在A的合并报表层面，该应收账款初始确认时的公允价值（也就是初始计量金额）为 800 万元。后续虽然其可收回金额回升，在B公司的个别报表层面可以转回坏账准备，但在A的合并报表层面，在实际收回款项之前，仍应按摊余成本计量，而摊余成本的最初金额为800 万元。根据“摊余成本”的定义：摊余成本=初始确认金额-已偿还的本金+/-采用实际利率法将该初始确认金额与到期日金额之间的差额进行摊销形成的累计摊销额-已发生的减值损失，所以该 50 万元的可收回金额回升金额在实际收回之前不能确认。实际收回 850万元时，将 50 万元确认为金融资产终止确认收益。